---
title: "project_checkpoint_1"
author: "Damian Moskała"
date: "2026-04-14"
output: html_document
---

```{r setup, include=FALSE}
knitr::opts_chunk$set(echo = TRUE)
```

```{r}
# install.packages("forecast")
library(forecast) # BoxCox
library(dplyr)
library(MASS)
```


# 1. Wczytanie datasetu


```{r}
features_cols = c('word_count', 'num_links_internal', 'num_edits', 'creation_date_timestamp', 'num_categories')
label_col = 'type'

data = read.csv('data/wikipedia.csv', row.names = "X")
data = data[c(features_cols, label_col)]
head(data)
```

## Naszymi etykietami będzie cecha type

```{r}
unique(data["type"])
```

Wybierzmy tylko artykuły o jasno określonych dziedzinach.

```{r}
class_labels = c(
  "mathematics",
  "physics",
  "history"
)

data = data[data[[label_col]] %in% class_labels,]

```

## Histogramy zmiennych objaśniających

```{r}
for (col in features_cols){
  hist(data[[col]], main=col, breaks=30)
}
```


Zauważmy że zmienne określające liczbę linków oraz edycji mają nienaturalnie duże skupisko wartości w punkcie maksymalnej wartości, więc prawdopodobnie jest to limit i te próbki mają znizone wartosci. 

Ponadto, przeskaluje się kolumnę z datami utworzenia artykułu, tak aby były w niej mniejsze liczby (obecnie jest ona w sekundach). Odejmie się timestamp najwcześniejszego arykułu i podzieli się przez liczbę sekund w dobie, i w ten sposób otrzymamy datę utworzenia artykułu wyrażoną w dniach od pierwszego artykułu.
```{r}
max_links = max(data[["num_links_internal"]])
max_edits = max(data[["num_edits"]])

min_ts <- min(data[["creation_date_timestamp"]])
data$ts_small <- (data[["creation_date_timestamp"]] - min_ts) / 86400 + 1

data_transformed = data[
  ( data[["num_links_internal"]] < max_links ) & ( data[["num_edits"]] < max_edits  ), 
  ]

```


```{r}

for (col in features_cols){
  hist(data_transformed[[col]], main=col, breaks=30)
}

```

## Boxcox
Użyjemy do tego gotowych implementacji z biblioteki forecast

```{r}
cols_to_transform <- c("word_count", "num_links_internal", 
                       "num_edits", "num_categories", "ts_small")


for (col in cols_to_transform){
  lambda = BoxCox.lambda(data_transformed[[col]]+1)
  data_transformed[col] = BoxCox(data_transformed[col], lambda = lambda)
}

for (col in cols_to_transform){
  hist(data_transformed[[col]], main=col, breaks=30)
}
```

## Skalowanie


```{r}
data_transformed[cols_to_transform] = scale(data_transformed[cols_to_transform])

for (col in c(features_cols,"ts_small" )){
  hist(data_transformed[[col]], main=col, breaks=30)
}

data_transformed = data_transformed %>%
  dplyr::select(-creation_date_timestamp,
                -all_of(label_col), all_of(label_col)) # To przenosi etykiery na koniec a tak lubię <3

data = data %>%
  dplyr::select(-creation_date_timestamp,
                -all_of(label_col), all_of(label_col)) # To przenosi etykiery na koniec a tak lubię <3

head(data_transformed)
```

# Podział na zbiór treningowy i testowy


```{r}
set.seed(123)


train_set_procent = 0.8
train_idx <- sample(1:nrow(data), train_set_procent * nrow(data))

train_data = data[train_idx,]
test_data = data[-train_idx,]

train_idx_transformed <- sample(1:nrow(data_transformed), train_set_procent * nrow(data_transformed))

train_data_transformed = data_transformed[train_idx,]
test_data_transformed = data_transformed[-train_idx,]

# nrow(train_data) + nrow(test_data) - nrow(data) == 0
```

## Benchmark

Sprawdźmy jakie są proporcje poszczególnych klas

```{r}
props <- prop.table(table(data$type))
props

props_transformed <- prop.table(table(data_transformed$type))
props_transformed
```

Sprawdźmy jaką skuteczność będzie miał model losowo przypisujący klasy z odpowiednimi prawdopodobieństwami. Ale najpierw napiszmy funckję do wyświetlania tabeli i skuteczności danej metody.

```{r}
show_table <- function(method_name, predicted, real=test_data[[label_col]]){
  cat("\n--- Tabela pomyłek ", method_name, " ---\n")
  print(table(Przewidziane = predicted, Rzeczywiste = real))

  accuracy <- mean(predicted == real)
  sprintf("Dokładność (%s): %.2f%%\n", method_name, accuracy * 100)
}
```

```{r}
set.seed(2137)

benchmark <- sample(class_labels, length(test_data$type), replace = TRUE, prob = table(data$type))

benchmark_transformed <- sample(class_labels, length(test_data_transformed$type), replace = TRUE, prob = table(data_transformed$type))

show_table("Benchmark", benchmark)

show_table("Benchmark po transformacji", benchmark_transformed, test_data_transformed[[label_col]])
```

# LDA

```{r}
lda_fit <- lda(type ~ ., 
               data = train_data_transformed)
lda_fit
```

Dla 3 klas (matma, fizyka, historia) powstaną 2 funkcje dyskryminacyjne (LD1 i LD2)

```{r}
plot(lda_fit)
```


```{r}
lda_test_pred <- predict(lda_fit, test_data_transformed)

```


```{r}
cat("\n--- Tabela pomyłek LDA ---\n")
table(Przewidziane = lda_test_pred$class, Rzeczywiste = test_data_transformed[[label_col]])

accuracy_lda <- mean(lda_test_pred$class == test_data_transformed[[label_col]])
cat(sprintf("Dokładność LDA: %.2f%%\n", accuracy_lda * 100))
```

# QDA


```{r}
qda_fit <- qda(type ~ ., 
               data = train_data_transformed)
qda_fit
```


```{r}
qda_test_pred <- predict(qda_fit, test_data_transformed)
```


```{r}
cat("\n--- Tabela pomyłek QDA ---\n")
table(Przewidziane = qda_test_pred$class, Rzeczywiste = test_data_transformed[[label_col]])

accuracy_qda <- mean(qda_test_pred$class == test_data_transformed[[label_col]])
cat(sprintf("Dokładność QDA: %.2f%%\n", accuracy_qda * 100))
```


```{r}
#install.packages("klaR")
library(klaR)

klar_train_data <- train_data_transformed
klar_train_data$type <- as.factor(train_data_transformed$type)
levels(klar_train_data$type)

partimat(type ~ ., data = klar_train_data, method = "lda")
partimat(type ~ ., data = klar_train_data, method = "qda")
```

# Drzewa decyzjne i metody na nich oparte

## Zwykłe drzewo decyzyjne

```{r}
set.seed(2137)
library(tree)

data$type <- as.factor(data$type)

tree <- tree(data$type ~ ., data, subset=train_idx)
summary(tree)

plot(tree)
text(tree, pretty = 0)

tree_pred <- predict(tree, test_data, type = "class")

cat("\n--- Tabela pomyłek Pojedynczego Drzewa ---\n")
table(Przewidziane = tree_pred, Rzeczywiste = test_data[[label_col]])

accuracy_tree <- mean(tree_pred == test_data[[label_col]])
cat(sprintf("Dokładność Pojedynczego Drzewa: %.2f%%\n", accuracy_tree * 100))
```
Jak widać pojedycze drzewo nie jest zbyt wyrafinowane.

## Bagging i lasy losowe

```{r}
library(randomForest)
set.seed(2137)

bag <- randomForest(data$type ~ ., data = data, subset = train_idx,
                           mtry = 5, importance = TRUE, ntree=500)

bag

bag_pred <- predict(bag, newdata = test_data)

show_table("Bagging", bag_pred)
```
 Spróbujmy użyć różnych ilość drzew
 
```{r}
set.seed(2137)

bag_100 <- randomForest(data$type ~ ., data = data, subset = train_idx,
                           mtry = 5, importance = TRUE, ntree=100)

bag_100

bag_pred_100 <- predict(bag_100, newdata = test_data)

show_table("Bagging", bag_pred_100)
```
```{r}
set.seed(2137)

bag_5000 <- randomForest(data$type ~ ., data = data, subset = train_idx,
                           mtry = 5, importance = TRUE, ntree=5000)

bag_5000

bag_pred_5000 <- predict(bag_5000, newdata = test_data)

show_table("Bagging", bag_pred_5000)
```
Model ze 100 drzew osiąga niemal takie same rezultaty jak ten z 500 czy z 5000 drzew, więc jest lepszy.

Spróbujmy teraz zrobić las losowy. Poniewaś $\sqrt5 \approx 2$ zaczniemy od `mtry`=2.
```{r}
set.seed(2137)

random_forest <- randomForest(data$type ~ ., data = data, subset = train_idx,
                           mtry = 2, importance = TRUE, ntree=500)

random_forest

rf_pred <- predict(random_forest, newdata = test_data)

show_table("Las losowy", rf_pred)
```
Sprawdźmy inne wartości `mtry`

```{r}
set.seed(2137)

random_forest <- randomForest(data$type ~ ., data = data, subset = train_idx,
                           mtry = 3, importance = TRUE, ntree=500)

random_forest

rf_pred <- predict(random_forest, newdata = test_data)

show_table("Las losowy", rf_pred)
```

```{r}
set.seed(2137)

random_forest <- randomForest(data$type ~ ., data = data, subset = train_idx,
                           mtry = 4, importance = TRUE, ntree=500)

random_forest

rf_pred <- predict(random_forest, newdata = test_data)

show_table("Las losowy", rf_pred)
```

Jak widać najlepsze rezultaty osiągamy dla lasu losowego z parametrem `mtry` = 2.