---
title: "project_checkpoint_1"
author: "Damian Moskała"
date: "2026-04-14"
output: html_document
---

```{r setup, include=FALSE}
knitr::opts_chunk$set(echo = TRUE)
```

```{r}
# install.packages("forecast")
library(forecast) # BoxCox
library(dplyr)
library(MASS)
```


# 1. Wczytanie datasetu


```{r}
features_cols = c('word_count', 'num_links_internal', 'num_edits', 'creation_date_timestamp', 'num_categories')
label_col = 'type'

data = read.csv('data/wikipedia.csv', row.names = "X")
data = data[c(features_cols, label_col)]
head(data)
```

## Naszymi etykietami będzie cecha type

```{r}
unique(data["type"])
```

Wybierzmy tylko artykuły o jasno określonych dziedzinach.

```{r}
class_labels = c(
  "mathematics",
  "physics",
  "history"
)

data = data[data[[label_col]] %in% class_labels,]

```

## Histogramy zmiennych objaśniających

```{r}
for (col in features_cols){
  hist(data[[col]], main=col, breaks=30)
}
```


Zauważmy że zmienne określające liczbę linków oraz edycji mają nienaturalnie duże skupisko wartości w punkcie maksymalnej wartości, więc prawdopodobnie jest to limit i te próbki mają znizone wartosci.

```{r}
max_links = max(data[["num_links_internal"]])
max_edits = max(data[["num_edits"]])

data = data[
  ( data[["num_links_internal"]] < max_links ) & ( data[["num_edits"]] < max_edits  ), 
  ]

```

```{r}

for (col in features_cols){
  hist(data[[col]], main=col, breaks=30)
}

```

## Boxcox
Użyjemy do tego gotowych implementacji z biblioteki forecast

```{r}
min_ts <- min(data[["creation_date_timestamp"]])
data$ts_small <- (data[["creation_date_timestamp"]] - min_ts) / 86400 + 1

cols_to_transform <- c("word_count", "num_links_internal", 
                       "num_edits", "num_categories", "ts_small")


for (col in cols_to_transform){
  lambda = BoxCox.lambda(data[[col]]+1)
  data[col] = BoxCox(data[col], lambda = lambda)
}

for (col in cols_to_transform){
  hist(data[[col]], main=col, breaks=30)
}
```

## Skalowanie


```{r}
data[cols_to_transform] = scale(data[cols_to_transform])

for (col in c(features_cols,"ts_small" )){
  hist(data[[col]], main=col, breaks=30)
}

data = data %>%
  dplyr::select(-creation_date_timestamp,
                -all_of(label_col), all_of(label_col)) # To przenosi etykiery na koniec a tak lubię <3
head(data)
```

# Podział na zbiór treningowy i testowy


```{r}
set.seed(123)


train_set_procent = 0.8
train_idx <- sample(1:nrow(data), train_set_procent * nrow(data))

train_data = data[train_idx,]
test_data = data[-train_idx,]

# nrow(train_data) + nrow(test_data) - nrow(data) == 0
```

# LDA

```{r}
lda_fit <- lda(type ~ ., 
               data = train_data)
lda_fit
```

Dla 3 klas (matma, fizyka, historia) powstaną 2 funkcje dyskryminacyjne (LD1 i LD2)

```{r}
plot(lda_fit)
```


```{r}
lda_test_pred <- predict(lda_fit, test_data)

```


```{r}
cat("\n--- Tabela pomyłek LDA ---\n")
table(Przewidziane = lda_test_pred$class, Rzeczywiste = test_data[[label_col]])

accuracy_lda <- mean(lda_test_pred$class == test_data[[label_col]])
cat(sprintf("Dokładność LDA: %.2f%%\n", accuracy_lda * 100))
```

# QDA


```{r}
qda_fit <- qda(type ~ ., 
               data = train_data)
qda_fit
```


```{r}
qda_test_pred <- predict(qda_fit, test_data)
```


```{r}
cat("\n--- Tabela pomyłek QDA ---\n")
table(Przewidziane = qda_test_pred$class, Rzeczywiste = test_data[[label_col]])

accuracy_qda <- mean(qda_test_pred$class == test_data[[label_col]])
cat(sprintf("Dokładność QDA: %.2f%%\n", accuracy_qda * 100))
```


```{r}
```


```{r}
```


```{r}
```
 
